【裁判字號】    97,審抗,94
【裁判日期】    970430
【裁判案由】    確認區分所有權人會議無效   等
【裁判全文】
臺灣高雄地方法院民事裁定              97年度審抗字第94號
抗  告  人    丙○○
              己○○
              乙○○
              丁○○
              戊○○
              庚○○
相  對  人    凱撒大廈管理委員會
法定代理人    甲○○
上列抗告人因與凱撒藝術廣場管理委員會間確認區分所有權人會
議無效等事件，對於中華民國97年1 月9 日本院高雄簡易庭97
年度雄補字第28號所為裁定提起抗告，本院裁定如下：
    主  文
抗告駁回。
抗告訴訟費用由抗告人負擔。
    理  由
一、本件抗告人起訴請求確認凱撒藝術廣場大樓於96年12月19日
    下午7 時30分所召集之區分所有權人會議之決議及管理委員
    會選舉無效，因抗告人起訴未據繳納裁判費，經原法院以本
    件訴訟標的為關於共有物管理之財產權訴訟事件，且其訴訟
    標的價額不能核定，而依民事訴訟法第77條之12規定，核定
    價額為新台幣（以下同）1,650,000 元，裁定命抗告人繳納
    第一審裁判費17,335元，抗告人對原法院所核定之訴訟標的
    價額不服，乃提起抗告。
二、抗告意旨略以：本案訴訟係就被告召集程序不合法成立，無
    適法性為爭執，並非因財產權起訴，依民事訴訟法第77條之
    14規定，第一審裁判費僅應徵收裁判費3,000 元，原審以屬
    財產權訴訟之訴訟標的價額為核定顯有誤會，爰提起本件抗
    告，求為廢棄原裁定並為適法裁定等語。
三、按訴訟標的之價額，由法院核定；法院核定訴訟標的之價額
    ，以起訴時之交易價額為準，無交易價額者，以原告就訴訟
    標的所有之利益為準，又訴訟標的之價額不能核定者，則以
    同法第466條所定不得上訴第三審之最高利益額數加10之1定
    之，民事訴訟法第77條之1、第77條之12定有明文。次按民
    事訴訟法第466條第1項所定上訴第三審之利益額數，業經司
    法院於91年1月29日以（91）院台廳民一字第03075號令提高
    為新台幣1,500,000萬元，並於91年2月8日起實施，準此，
    倘訴訟標的不能核定者，即應以1,650,000元（計算式：1,5
    00,000＋「1,500,000×1/10」）定其訴訟標的價額。
四、經查，抗告人所爭執之上開會議，當日除討論及決議事項包
    括增修規約及選舉管理委員會委員外，臨時動議部分則決議
    通過2 案，第1 案：同意維持空屋繳費金額4 分之3 ；第2
    案：同意新任委員選舉於前任卸任前3 個月召開大會推選產
    生，有該會議紀錄在卷可參。是抗告人請求確認之會議內容
    既除涉及委員身分之選任外，尚有臨時動議部分之空屋費繳
    納方式之屬財產權性質決議，自難認僅為非因財產權涉訟，
    則其訴訟標的價額，應以抗告人如獲勝訴判決所得受之客觀
    上利益定之，而抗告人就此所受利益之客觀價額並不明確，
    依卷內資料難以估算，抗告人亦未能提出本件訴訟標的所有
    之利益之計算方法及證據，應認本件訴訟標的價額不能計算
    。從而，原法院依職權核定其訴訟標的價額為1,650,000 元
    ，命抗告人繳納第一審裁判費17,335元，經核並無不合。抗
    告意旨指摘原裁定不當，求予廢棄，為無理由，應予駁回。
五、據上論結，本件抗告無理由，依民事訴訟法第495條之1第1
    項、第449條第1項、第95條、第85條，裁定如主文。
中    華    民    國    97    年    4     月    30    日
                  民事第二庭審判長法  官  林紀元
                                  法  官  楊國祥
                                  法  官  柯彩燕
以上正本係照原本作成。
本裁定除以適用法規顯有錯誤為理由，並經本院許可外，不得再
抗告。如提起再抗告，應於收受後10日內委任律師為訴訟代理人
向本院提出再抗告狀。並繳納再抗告費新台幣1千元。
中    華    民    國    97    年    4     月    30    日
                                  書記官  許珍滋


司法院資訊處製作；財團法人民間司法改革基金會備份。
